臺灣高等法院高雄分院刑事判決
111年度交上易字第17號
上  訴  人  
即  被  告  陳典男


上列上訴人因過失傷害案件，不服臺灣屏東地方法院110年度交
易字第71號中華民國110年11月30日第一審判決（起訴案號：臺
灣屏東地方檢察署110年度調偵字第56號），提起上訴，本院判
決如下：
    主  文
上訴駁回。
陳典男緩刑貳年，並應於判決確定日起壹年內向公庫支付新臺幣
參萬元。
    事實及理由
一、經本院審理結果，認第一審以上訴人即被告陳典男（下稱被
    告）犯刑法第284條前段之過失傷害罪，判處拘役40日，並
    諭知易科罰金折算之標準為新臺幣（下同）1,000元折算1日
    ，認事用法及量刑均無不當，應予維持，並引用第一審判決
    書記載之事實、證據及理由（如附件）。
二、被告上訴意旨略以：本件車禍我承認我有過失，但我們已和
    解，雙方都已經不告了，原判決判太重，希望判決無罪云云
    。
三、惟查：本件車禍被告係駕駛普通重型機車，行經無號誌並劃
    有讓路線之交岔路口，未讓幹道車先行，為肇事主因，告訴
    人王晨宇係駕駛普通重型機車，行經無號誌交岔路口，未注
    意車前狀況，並未隨時採取必要之安全措施，為肇事次因，
    被告犯過失傷害罪等情，已經原判決論述甚詳。原判決並依
    刑法第57條規定，審酌被告之素行，肇事情節，告訴人受傷
    程度，被告及告訴人之過失程度，未與告訴人達成和解(原
    審審理時尚未達成和解)及被告之生活狀況、智識程度、犯
    罪所生之損害等一切情狀，量處拘役40日。經核原判決認事
    用法及科刑並無不當，量刑亦無過重或失衡之情事，核屬適
    當。
四、本件原審於民國110年11月30日判決後，被告方於111年2月1
    6日與告訴人達成無條件和解及撤回告訴之協議，告訴人並
    於111年2月25日具狀向原審法院撤回本件告訴乙情，有原審
    法院111年3月8日函附撤回告訴狀、和解書各1份在卷可參(
    見本院卷第55-59 頁)。故本件撤回告訴係在第一審辯論終
    結後，與刑事訴訟法第238條第1項規定不合，自不生撤回告
    訴之效力，本院仍應依法審判。被告上訴意旨以原審判決後
    雙方已和解並撤回告訴為由，指摘原審判決有罪不當且量刑
    過重，為無理由，應予駁回。
五、查被告前於100年間，因竊盜案件，經法院分別判處有期徒
    刑6 月、有期徒刑6月，並定應執行有期徒刑11月確定，嗣
    於100年11月10日易科罰金執行完畢，5年以內未曾因故意犯
    罪受有期徒刑以上刑之宣告，有臺灣高等法院被告前案紀錄
    表在卷可稽。本件車禍，被告因一時疏忽，偶罹刑典，於原
    審宣判後，已與告訴人達成和解，告訴人並已具狀撤回告訴
    ，經此偵審程序及刑之宣告後，應知警惕而無再犯之虞。本
    院認為被告以暫不執行其刑為適當，爰依刑法第74條第1項
    第2款之規定，宣告被告緩刑2年，用啟自新。但為使被告記
    取教訓，併諭知依刑法第74條第2項第4款規定，被告應於判
    決確定日起1年內向公庫支付3萬元，以促其遵守法律。
六、被告經合法傳喚，無正當理由不到庭，爰不待其陳述逕行判
    決。
據上論結，應依刑事訴訟法第373條、第368條、第371條，判決
如主文。
本案經檢察官蔡榮龍提起公訴，檢察官孫小玲到庭執行職務。
中　　華　　民　　國　　111 　年　　5 　　月　　31　　日
                  刑事第二庭    審判長法  官  孫強
                                      法  官  鄭詠仁
                                      法  官  范惠瑩
以上正本證明與原本無異。
不得上訴。
中　　華　　民　　國　　111 　年　　5 　　月　　31　　日
                                      書記官  王居珉
附錄本判決論罪科刑法條：
刑法第284條
因過失傷害人者，處1年以下有期徒刑、拘役或10萬元以下罰金
；致重傷者，處3年以下有期徒刑、拘役或30萬元以下罰金。